# 这个答案解释的是不是有点矛盾？

提问人：chenyiwei 时间：2017-01-16 19:22:23
这个表述并无重大问题。在有证据表明股东之间的协商作价不公允的情况下，按该资产的公允价值作为接受股东投入无形资产的初始计量金额。当然这样做的前提是要确定公允价值的金额。

回答人：chenyiwei
这个表述并无重大问题。在有证据表明股东之间的协商作价不公允的情况下，按该资产的公允价值作为接受股东投入无形资产的初始计量金额。当然这样做的前提是要确定公允价值的金额。